臺灣新北地方法院三重簡易庭簡易民事判決
                                   111年度重簡字第2010號
原      告  謝羽函  
被      告  林宜慶  
                      (現於法務部○○○○○○○○強制戒治中)

上列當事人間請求侵權行為損害賠償事件，原告提起刑事附帶民
事訴訟（111年度附民字第833號），經刑事庭裁定移送審理，本
院於民國111年10月4日言詞辯論終結，判決如下：
    主      文
被告應給付原告新臺幣參拾伍萬貳仟柒佰柒拾參元，及自民國一
百一十一年七月五日起至清償日止，按年息百分之五計算之利息
。
本判決得假執行。
    事實及理由
一、原告主張：被告得預見任意將金融機構帳戶交付他人使用，
    足供他人作為詐欺取財後收受被害人匯款，以遂其掩飾或隱
    匿犯罪所得財物目的之工具，竟基於幫助詐欺取財之不確定
    故意，於民國110年3月17日前某日時，在不詳地點，將其所
    開立之中國信託商業銀行000-000000000000號帳戶(以下稱
    中信銀行帳戶)之存摺、提款卡及密碼提供不詳詐騙集團成
    員使用，嗣詐騙集團成員取得上開帳戶資料後，即意圖為自
    己不法之所有，基於詐欺之犯意聯絡，於110年3月17日在網
    際網路，以「英皇國際」網站宣傳有高獲利回報投資，原告
    加入網站後，網站專員佯稱需匯款投入資金云云，致原告陷
    於錯誤，遂依指示於110年3月25日10時許至嘉義民雄雙福郵
    局，以臨櫃匯款方式匯款新臺幣(下同)352,773元至被告中
    信銀行帳戶，旋遭提領一空，原告因而受有損害。為此，爰
    依侵權行為之法律關係提起本訴，並聲明：被告應給付原告
    352,773元，及自起訴狀繕本送達翌日起至清償日止，按年
    息百分之5計算之利息。
二、被告則以：這件事伊也是受害者，伊一塊錢都沒拿到，伊是
    借帳戶給對方沒錯，銀行通知伊為警示帳戶，伊也找不到對
    方了，要伊賠償我也不知道是怎麼回事等語置辯。並聲明為
    ：原告之訴駁回。
三、原告主張之前開事實即被告所涉幫助詐欺取財等犯行，業經
　　臺灣新北地方檢察署檢察官以111年金訴字第29273號提起公
    訴，並以110年度偵字第36466號等案移送併辦，被告亦經本
    院刑事庭以110年度金訴字第725號判決判處有期徒刑4月，
    併科罰金20,000元，罰金如易服勞役，以1,000元折算1日確
    定在案等節，有刑事判決書、移送併辦意旨書等件存卷可稽
    ，且經本院調閱上開刑事案件卷宗核閱屬實。被告固以前開
    情詞置辯，惟衡諸一般社會經驗法則，帳戶、提款卡及密碼
    攸關個人財產利益之保障，其專屬性甚高，一般人均有妥為
    保管及防止他人任意使用之注意義務，縱有特殊情況偶須交
    付他人使用，必深入了解用途及合理性；且現今我國金融機
    構對國人申請帳戶，並無特別之資格限制，若無違法之目的
    ，尚無取得他人帳戶使用之必要，是提供個人金融帳戶予他
    人，極可能為詐欺集團作為收受及提領詐欺犯罪所得使用，
    實為參與社會生活並實際累積經驗之一般人所可揣知，而本
    件被告於行為時年逾45歲，從事餐飲業，並非毫無社會經驗
    或歷練之人，對於上情自無不知之理，況被告於本院刑事庭
    就所涉幫助詐欺取財等行為業已坦承不諱，是其翻異前詞否
    認犯行，洵非可採，堪認原告前開主張為真實。
四、按因故意或過失，不法侵害他人之權利者，負損害賠償責任
    ；數人共同不法侵害他人之權利者，連帶負損害賠償責任；
    造意人及幫助人視為共同行為人，民法第184條第1項前段及
    第185條第1、2項分別定有明文。所謂視為共同行為人之幫
    助人，係指以積極或消極行為，對實施侵權行為人予以助力
    ，促成其侵權行為之實施者而言（最高法院101年度台抗第4
    93號民事裁定參照）。查被告得預見提供帳戶供他人使用，
    有遭利用作為詐騙工具之可能，竟仍基於幫助詐欺故意提供
    帳戶資料，對於原告遭詐欺集團詐騙而匯款352,773萬元予
    以助力，顯係幫助他人實施詐欺之侵權行為，應視為共同侵
    權行為人，依前開規定，原告自得請求被告賠償遭詐騙匯款
    之損害。從而，原告依侵權行為之法律關係，請求被告給付
    352,773元，及自起訴狀繕本送達翌日即自111年7月5日起至
    清償日止，按年息百分之5計算之利息，為有理由，應予准
    許。
五、本件係適用簡易程序所為被告敗訴之判決，爰依職權宣告假
    執行。
六、本件係由本院刑事庭移送民事庭之刑事附帶民事訴訟事件，
    依刑事訴訟法第504條第2項之規定，免納裁判費，且本件訴
    訟中亦未生其他訴訟費用，故無庸為訴訟費用負擔之諭知，
    併予敘明。
中　　華　　民　　國　　111 　年　　10　　月　　31　　日
                        臺灣新北地方法院三重簡易庭 
                              法  官  洪任遠
以上正本係照原本作成。
如不服本判決，應於送達後20日內，向本院提出上訴狀，並表明
上訴理由，如於本判決宣示後送達前提起上訴者，應於判決送達
後20日內補提上訴理由書（須附繕本）。
中　　華　　民　　國　　111 　年　　10　　月　　31　　日
                              書記官  許雁婷